【裁判字號】    89,易,4185
【裁判日期】    900329
【裁判案由】    賭博等
【裁判全文】
臺灣高雄地方法院刑事判決                        八十九年度易字第四一八五號
    公  訴  人  臺灣高雄地方法院檢察署檢察官
    被      告  丁○○
    被      告  戊○○
    被      告  甲○○
右列被告因賭博案件，經檢察官聲請簡易判決處刑（八十九年度偵字第一○六六九號
、第一○七六七號），本院高雄簡易庭認不宜以簡易判決處刑，移由本院依通常程序
審理，本院判決如左：
    主  文
丁○○違反未依電子遊戲場業管理條例規定辦理營利事業登記者，不得經營電子遊戲
場業之規定，處拘役參拾日，如易科罰金，以參佰元折算壹日，「滿貫大亨」壹台、
「動物柏青樂」壹台均沒收；又連續在公眾得出入之場所賭博財物，處罰金肆仟元，
如易服勞役，以參佰元折算壹日，「滿貫大亨」肆台、「動物柏青樂」壹台及「彩金
大放送」壹台，電動玩具機器入出幣管理表壹張、留言單壹張、打卡紙伍張及賭資伍
仟壹佰元均沒收。
戊○○意圖營利，供給賭博場所，處有期徒刑參月，如易科罰金，以參佰元折算壹日
。
甲○○在公眾得出入之場所賭博財物，處罰金壹仟元，如易服勞役，以參佰元折算壹
日。
    事  實
一、丁○○明知未依電子遊戲場業管理條例規定辦理營利事業登記者，不得經營電子
    遊戲場業，竟自民國八十九年一月間起，未依電子遊戲場業管理條例規定辦理營
    利事業登記，而以每月新台幣（下同）三千元之代價，向戊○○承租位於高雄市
    楠梓區○○街七六七號「中日超商」店內場所，擺設「滿貫大亨」、「動物柏青
    樂」等電動遊戲機具各一台，供前來該店之不特定顧客投幣把玩，而經營電子遊
    戲場業。嗣於八十九年二月八日、同年月二十一日分別為警在上址查獲。
二、丁○○復基於概括之犯意，自八十九年三月間起，以每月新台幣五千元向知情之
    戊○○，承租其所經營位於高雄縣橋頭鄉○○路二二五號「中日超商」內之部分
    營業場地；戊○○意圖營利，提供該店之公眾得出入之場所之上開部分營業場地
    ，供丁○○擺設電動賭博機具「滿貫大亨」四台、「動物柏青樂」一台及「彩金
    大放送」一台，連續與不特定之人，以每一分十元開分打玩，終結時洗分後兌回
    原比例金額之方式，賭博財物多次。嗣於同年三月三十日晚上七時許，適有賭客
    甲○○、乙○○及丙○○（乙○○及丙○○二人業已審結）等人在上址玩賭該等
    機具而為警當場查獲，並扣得上開電動賭博機具「滿貫大亨」四台、「動物柏青
    樂」一台、「彩金大放送」一台、電動玩具機器入出幣管理表一張、留言單一張
    、打卡紙五張、錄影帶十五捲（起訴書誤載為一捲）及機具內之賭資五千一百元
    。
三、案經高雄縣警察局岡山分局報請臺灣高雄地方法院檢察署檢察官聲請簡易判決處
    刑。
    理  由
一、右揭事實業據被告丁○○、戊○○、甲○○三人坦承不諱，並經證人即戊○○之
    妻劉玉娟於警訊中陳述明確，而「中日超商」之現址係分別由證人劉玉娟所登記
    為名義負責人之寬欣企業有限公司右昌分公司，及被告丁○○登記為負責人之志
    展商行所在地，其營業項目均未有何經營電子遊戲機之記載，此有該營利事業登
    記證二紙在卷可憑。此外，另有高雄市政府警察局楠梓分局營業場所臨檢紀錄表
    ，及如事實欄所述之電子遊戲機具二台、電動賭博機具六台、電動玩具機器入出
    幣管理表一張、留言單一張、打卡紙五張、錄影帶一捲及機具內之賭資五千一百
    元扣案足資佐證，參以被告甲○○係當場經警查獲之現行犯，是被告三人自白應
    與事實相符，本件罪證明確，被告三人犯行足堪認定。
二、查電子遊戲場業管理條例第四條第一項前段規定「本條例所稱電子遊戲機，指利
    用電、電子、電腦、機械或其他類似方式操縱，以產生或顯示聲光、影像、圖案
    、動作之遊戲機具」，故前開營業中之機台，均插電營業且具有聲光影像，自屬
    電子遊戲機無訛。又本案被告丁○○係在店內之部分空間，擺設電子遊戲機共八
    台而經營電子遊戲場業，其數量雖非多，但仍具一定之規模。核被告丁○○所為
    ，係犯刑法第二百六十六條第一項前段之賭博罪；及違反電子遊戲場業管理條例
    第十五條之未依電子遊戲場業管理條例規定辦理營利事業登記者，不得經營電子
    遊戲場業之規定，應依同條例第二十二條處斷之罪。被告戊○○所為，係犯刑法
    第二百六十八條意圖營利供給賭博場所之罪；被告甲○○所為，係犯刑法第二百
    六十六條第一項前段之賭博罪。被告丁○○於上址經營電子遊戲場業之行為，係
    基於同一之經營電子遊戲場為業務之犯意，而反覆所為之行為，乃實質上一罪，
    應僅論以一罪；其多次賭博犯行，時間緊接，所犯構成要件罪名相同，顯係基於
    概括犯意反覆為之，為連續犯，爰依刑法第五十六條之規定，論以一罪並加重其
    刑。被告丁○○所犯上開二罪名，犯意各別，行為互殊，應分論併罰。審酌被告
    三人犯罪後均能坦承犯行，犯罪情節輕微等犯罪之動機、目的、手段、犯罪後之
    態度等一切情狀，爰量處如主文所示之刑，並分別諭知易科罰金及易服勞役之折
    算標準，以示懲儆。又被告行為後刑法第四十一條業於九十年一月十日經總統公
    布施行而於同年月十二日生效，比較新舊法結果，修正後之現行刑法第四十一條
    第一項後段附加規定「但確因不執行所宣告之刑難收矯正之效，或難以維持法秩
    序者不在此限」部分，對被告較為不利，依刑法第二條第一項但書規定，自應適
    用修正前刑法第四十一條之規定以諭知易科罰金之折算標準，附此敘明。扣案之
    滿貫大亨一台、動物柏青樂一台、電動玩具機器入出幣管理表一張、留言單一張
    、打卡紙五張，係供犯罪所用之物且為被告所有，業據被告供承在卷，及滿貫大
    亨四台、動物柏青樂一台、彩金大放送一台、機具內之賭資五千一百元，係當場
    賭博之器具及在機具內之財物，爰依法併予宣告沒收。至錄影帶十五捲係監視之
    作用，非供犯罪所用或預備之物，亦非因犯罪所得之物，且非違禁物，依法不得
    沒收，附此敘明。
三、至同案被告乙○○、丙○○二人業已審結，附此敘明。
四、據上論斷，應依刑事訴訟法第四百五十二條、第二百九十九條第一項前段，電子
    遊戲場業管理條例第十五條、第二十二條，刑法第十一條前段、第五十六條、第
    二百六十六條第一項前段、第二項、第二百六十八條，第二條第一項但書、修正
    前第四十一條、第四十二條第二項、第三十八條第一項第二款，罰金罰鍰提高標
    準條例第一條前段、第二條，判決如主文。
中      華      民      國      九十      年      三    月    二十九    日
                                  臺灣高雄地方法院刑事第二庭
                          法  官    劉建利
右正本證明與原本無異。
如不服本判決，應於判決送達後十日內，向本院提出上訴狀。
                                      書記官    洪生輝
中      華      民      國      九十      年      四    月      二      日
附錄論罪科刑法條：刑法第二百六十六條第一項前段。
在公共場所或公眾得出入之場所賭博財物者，處一千元以下罰金，但以供人暫時娛樂
之物為賭博者，不在此限。


司法院資訊處製作；財團法人民間司法改革基金會備份。
